【裁判字號】    98,聲減,4
【裁判日期】    980112
【裁判案由】    聲請減刑
【裁判全文】
臺灣臺南地方法院刑事裁定               98年度聲減字第4號
聲  請  人  臺灣臺南地方法院檢察署檢察官
受  刑  人  甲○○
                    （現於臺灣臺南監獄臺南分監執行中）
上列受刑人因詐欺等案件，業經判決罪刑確定，聲請人聲請減刑
及定其應執行之刑（98年度聲減字第3號），本院裁定如下：
    主  文
甲○○所犯如附表編號二所示之罪，減為有期徒刑壹月，如易科
罰金，以銀元佰元即新臺幣玖佰元折算壹日；並與附表編號一
所示之罪所處之刑，應執行有期徒刑伍月，如易科罰金，以銀元
佰元即新臺幣玖佰元折算壹日。
    理  由
一、聲請意旨略以：受刑人甲○○於附表所列日期，犯如附表所
    示各罪，經如附表所列之法院判處如附表所示之刑，並分別
    確定在案，因受刑人所犯上開各罪，其犯罪時間在民國96年
    4月24日以前，合於中華民國九十六年罪犯減刑條例（下稱
    減刑條例）第2條第1項第3款所定減刑條件，應依減刑條例
    第8條第1項、第3項聲請裁定減刑，而其所犯附表編號一所
    示之罪，雖依減刑條例第5條（聲請書誤載為第3條）規定不
    予減刑，惟仍應依減刑條例第11條規定定其應執行之刑，並
    諭知易科罰金之折算標準，爰聲請裁定等語。
二、按裁判確定前犯數罪而併合處罰之案件，有二以上之裁判，
    應依刑法第51條第5款至第7款定應執行之刑時，最後事實審
    法院即應據檢察官之聲請，以裁定定其應執行之刑，殊不能
    因數罪中之一部分犯罪之刑業經執行完畢，而認檢察官之聲
    請為不合法，予以駁回（最高法院47年臺抗字第2號判例意
    旨參照）；數罪併罰案件之執行完畢，係指數罪定應執行之
    刑後，已將該應執行之刑執行完畢而言，若僅數罪中之一罪
    所宣告之刑執行完畢，而數罪合併所定應執行之刑尚未執行
    完畢，則該數罪全部均未執行完畢（最高法院78年2月28日
    78年度第2次刑事庭會議決議意旨參照）。又所謂「裁判確
    定前」，應以聲請定執行刑之各罪中最先裁判確定案件之確
    定時為準，換言之，必須其他各罪之犯罪行為時，均在最先
    一罪判決確定前始符合數罪併罰之條件，只要所犯各罪均符
    合最先一罪裁判確定前所犯，即應由執行檢察官聲請犯罪事
    實最後判決之法院定其各罪之應執行刑，縱令所犯數罪中有
    一罪刑已經執行完畢，仍應就其所犯各罪宣告刑更定應執行
    刑，在所裁定之應執行刑尚未執行完畢前，各罪之宣告刑，
    尚不發生執行完畢之問題。查本件如附表編號二所示之罪所
    處之刑，雖業經臺灣臺南地方法院檢察署以95年度執緝字第
    992號易科罰金執行結案，有臺灣高等法院被告前案紀錄表
    在卷可佐，惟受刑人所犯如附表編號一所示之罪，係在附表
    編號二所示之罪判決確定日即95年2月16日前違犯，屬裁判
    確定前犯數罪，應併合處罰乙情，亦有上開各罪之判決附卷
    可稽，則如附表編號一所示之罪所處之刑既尚未與附表編號
    二所示之罪所處之刑合併定其應執行之刑，並執行該應執行
    刑，揆諸首揭判例、決議意旨，附表編號二所示之刑即尚非
    執行完畢，合於減刑條例第8條第1項所定「執行未完畢」之
    要件，檢察官就如附表編號二所示之罪聲請減刑，並聲請與
    如附表編號一所示之罪原定之刑定其應執行刑，經核於法尚
    無不合，應予准許。
三、又按依減刑條例之減刑裁定，係按原判決之宣告刑而減之，
    並非重新判決，故減刑裁定並定應執行刑時，應依原判決時
    所應適用法律有關定應執行刑之規定定之；再關於徒刑易科
    罰金之折算標準，亦應依原判決時所應適用法律有關折算標
    準之規定定之，均不生新舊法比較適用問題。且按數罪併罰
    ，有2裁判以上，而依刑法第51條之規定定其應執行刑時，
    除裁判確定前犯數罪，其中1罪在新法施行前者外，如各罪
    於法律變更前均已判決確定，而於法律變更後始合併定應執
    行刑時，即應依原確定裁判時所適用之法律，定其應執行刑
    ；如均有易科罰金或易服勞役之情形者，合併定執行刑後，
    關於易科罰金、易服勞役亦應依原確定裁判所諭知之標準折
    算，並不生新舊法比較適用問題（最高法院96年度臺非字第
    102號判決意旨參照）。本件受刑人所犯如附表所示之罪，
    原確定判決既均適用95年7月1日修正施行前刑法之規定，是
    本件裁定減刑並定應執行刑時，應依原判決時所應適用法律
    即95年7月1日修正施行前刑法第51條第5款之規定；而本件
    之易科罰金折算標準，亦應依原判決時所應適用法律即修正
    前刑法第41條第1項前段規定，以銀元1元以上3元以下折算1
    日，並依廢止前罰金罰鍰提高標準條例第2條規定，就其原
    定數額提高為100倍折算1日，即以銀元300元即新臺幣900元
    折算1日，併予敘明。綜上，爰就附表編號二所示之罪裁定
    減刑如主文所示，及諭知易科罰金之折算標準；並依減刑條
    例第11條規定，就附表所示各罪定其應執行之刑如主文所示
    ，暨諭知易科罰金之折算標準。
四、依中華民國九十六年罪犯減刑條例第2條第1項第3款、第8條
    第1項、第3項、第11條，刑法第53條，修正前刑法第51條第
    5款、第41條第1項前段，刑法施行法第1條之1第1項、第2項
    前段，廢止前罰金罰鍰提高標準條例第2條，裁定如主文。
中    華    民    國    98    年    1     月    12    日
                        刑事第九庭    法  官  蔡盈貞
以上正本證明與原本無異。
如不服本裁定，應於收受送達後5日內向本院提出抗告狀。（應
附繕本）
                                      書記官  陳玉芬
中    華    民    國    98    年    1     月    12    日
附表：受刑人甲○○減刑及定應執行刑案件一覽表
┌──────┬──────────────┬──────────────┐
│編號        │             一             │            二              │
├──────┼──────────────┼──────────────┤
│罪名        │詐欺罪                      │竊盜罪                      │
├──────┼──────────────┼──────────────┤
│宣告刑      │有期徒刑5月，如易科罰金，以 │有期徒刑2月，如易科罰金，以 │
│            │銀元300元即新臺幣900元折算1 │銀元300元折算1日。          │
│            │日。                        │                            │
├──────┼──────────────┼──────────────┤
│所犯法條    │刑法第339條第1項            │刑法第320條第1項            │
├──────┼──────────────┼──────────────┤
│犯罪日期    │94年12月1日、同年月14日、同 │94年10月19日                │
│            │年月20日、同年月26日、95年1 │                            │
│            │月1日、同年月3日            │                            │
├──────┼──────────────┼──────────────┤
│偵查機關及案│臺灣臺中地方法院檢察署95年度│臺灣臺南地方法院檢察署94年度│
│號          │偵緝字第1993號              │偵字第14333號               │
├─┬────┼──────────────┼──────────────┤
│最│法院    │臺灣臺中地方法院            │臺灣臺南地方法院            │
│後├────┼──────────────┼──────────────┤
│事│案號    │97年度訴緝字第276號         │94年度簡字第3009號          │
│實├────┼──────────────┼──────────────┤
│審│判決日期│97年8月22日                 │94年12月30日                │
├─┼────┼──────────────┼──────────────┤
│確│法院    │臺灣臺中地方法院            │臺灣臺南地方法院            │
│定├────┼──────────────┼──────────────┤
│判│案號    │97年度訴緝字第276號         │94年度簡字第3009號          │
│決├────┼──────────────┼──────────────┤
│  │確定日期│97年10月14日                │95年2月16日                 │
├─┴────┼──────────────┼──────────────┤
│合於減刑條例│不符合（減刑條例第5條）     │符合                        │
│規定        │                            │                            │
├──────┼──────────────┼──────────────┤
│減刑後刑期及│無                          │有期徒刑1月，如易科罰金，以 │
│易刑標準    │                            │銀元300元即新臺幣900元折算1 │
│            │                            │日。                        │
├──────┼──────────────┼──────────────┤
│備註        │臺灣臺中地方法院檢察署97年度│臺灣臺南地方法院檢察署95年度│
│            │執字第16066號               │執緝字第992號易科罰金結案   │
└──────┴──────────────┴──────────────┘


司法院資訊處製作；財團法人民間司法改革基金會備份。
